臺灣臺南地方法院刑事判決　　　　　　 100年度交易字第25號
公　訴　人　臺灣臺南地方法院檢察署檢察官
被　　　告　林澄楷
選任辯護人　陳清白律師
上列被告因業務過失傷害案件，經檢察官提起公訴（99年度調偵
字第1762號），本院依簡式審判程序判決如下：
    主  文
林澄楷從事業務之人，因業務上之過失傷害人，處有期徒刑伍月
，如易科罰金，以新台幣壹仟元折算壹日。
    事  實
一、林澄楷從事塑膠射出代工工作，駕駛自用小貨車外出送貨為
    其附隨業務，為從事業務之人。其明知飲用酒類後，無法安
    全駕駛動力交通工具者，不得駕駛動力交通工具，竟於民國
    99年2月24日下午5時許，在臺南市安平工業區○○路14號公
    司內，飲用啤酒約1瓶後，已達不能安全駕駛之程度，詎仍
    於同日晚上10時20分許，駕駛車牌號碼2M-2240號自用小貨
    車（其涉嫌公共危險部分，業經臺灣臺南地方法院檢察署檢
    察官以99年6月11日99年度偵字第7427號為緩起訴處分確定
    ），沿臺南市○區○○路二段由西往東方向行駛，欲前往臺
    南市安南區。嗣於同日晚上10時53分許，行經該路與金華路
    二段交岔路口、欲左轉金華路二段由南往北方向繼續行駛時
    ，本應注意轉彎車應讓直行車先行，而依當時天候晴、夜間
    有照明、路面乾燥、無缺陷、無障礙物、視距良好等情，並
    無不能注意之情事，竟疏未注意貿然向左轉彎，適劉貴翰騎
    乘車牌號碼NLI-628號重型機車沿健康路二段由東往西方向
    駛至欲直行通過路口，兩車遂發生碰撞，致劉貴翰騎乘之機
    車失控往前滑行又撞及沿金華路二段由北往南方向駛至、由
    劉家麟所駕駛正於該處停等紅燈之車牌號碼2236-TL號自用
    小客車，劉貴翰因而受有頭部損傷、雙側顱骨骨折併蜘蛛網
    膜下腔出血、脛骨幹閉鎖性骨折、股骨閉鎖性骨折、肩閉鎖
    性脫臼、雙側額葉腦挫傷出血、硬腦膜內、外出血、慢性器
    質性腦徵候群、急性骨髓炎、小腿重大創傷且其嚴重程度到
    達創傷嚴重程度分數十六分以上者、下肢其他蜂窩組織帶及
    膿瘍，足除外、強迫症等傷害。林澄楷於肇事後，在未有偵
    查犯罪職務之機關或公務員發覺其為犯罪人前，即向處理本
    件道路交通事故，尚不知肇事者為何人之臺南市警察局第六
    分局員警供承其肇事犯罪，自首並接受裁判，且到場處理員
    警嗣後取得林澄楷同意，於同日晚間11時33分許測得其呼氣
    酒精濃度為每公升0.79毫克，而得知上情。
二、案經劉貴翰訴請台南市警察局第六分局報告臺灣臺南地方法
    院檢察署檢察官偵查起訴。
    理  由
一、本件係經被告林澄楷於本院100年8月23日審理期日為有罪之
    陳述，而經本院裁定以簡式審判程序加以審理，依據刑事訴
    訟法第273條之2規定排除嚴格證據調查；並依同法第310條
    之2之準用第454條之規定製作略式判決書，先予敘明。
二、本件有下列事證足資佐憑：
  (一)被告於警詢、偵查中及本院審理時之自白。
  (二)告訴人劉貴翰及證人劉家麟於警詢及偵查中之證述。
  (三)道路交通事故現場圖、道路交通事故調查報告表(一)、(二)各1
    份及現場照片33張。
  (四)臺灣省台南區台南市政府交通局行車事故鑑定委員會99年12
    月23日南鑑字第0995904362號函檢送台南區991187案鑑定意
    見書、臺灣省車輛行車事故覆議鑑定委員會100年5月3日覆
    議字第1006201680號函各1份。
  (五)財團法人奇美醫院99年3月25日、99年4月14日、99年6月22
    日診斷證明書共4份及奇美醫療財團法人奇美醫院100年7月5
    日（100）奇醫字第3084號函、100年7月26日（100）奇醫字
    第3380號函各1份。
  (六)臺灣臺南地方法院檢察署檢察官99年6月11日99年度偵字第7
    427號緩起訴處分書1份。
三、論罪科刑之理由：
  (一)被告係從事塑膠射出代工工作，駕駛自用小貨車外出送貨為
    其附隨業務，為從事業務之人，其於上開時、地，駕駛上開
    自小貨車不慎撞及告訴人劉貴翰，並造成劉貴翰受傷之結果
    ，核其所為係犯刑法第284條第2項前段之業務過失傷害罪。
    又被告係酒醉駕車，因而致人受傷，應依道路交通管理處罰
    條例第86條第1項之規定，加重其刑。另其於肇事後，犯罪
    未被有偵查權之公務員或機關發覺前，即向據報到場處理之
    台南市警察局第六分局警員表明其係肇事車輛之駕駛人而自
    首，並坦承犯行進而接受裁判，有道路交通事故現場圖1份
    附卷可參，爰依刑法第62條前段自首之規定，減輕其刑。
  (二)本院審酌被告竟酒後駕車，誠屬不該，又疏於注意轉彎車應
    讓直行車先行而肇事，其疏失之駕駛行為係本件交通事故發
    生之肇事原因，告訴人無肇事因素，其過失程度重大，並造
    成告訴人受有如事實欄記載之傷害，所生損害非微，且迄今
    尚未能與告訴人就民事賠償事宜，達成和解，惟念及被告除
    本次交通事故之發生有觸犯刑事法律之行為外，並無其他刑
    事犯罪紀錄，有臺灣高等法院被告前案紀錄表1份附卷可參
    ，素行尚佳，且犯罪後業已坦承犯行，又陳稱除已給付之新
    台幣（下同）15萬元外，願意另給付告訴人120萬元（見本
    院卷第74頁背面），並非無和解之意願等一切情狀，乃量處
    如主文所示之刑，並諭知易科罰金之折算標準。
四、適用之法律：
  (一)刑事訴訟法第273條之1第1項、第299條第1項前段、第310條
    之2、第454條。
  (二)刑法第284條第2項前段、第41條第1項、第62條前段，刑法
    施行法第1條之1。
  (三)道路交通管理處罰條例第86條第1項，判決如主文。
本案經檢察官吳坤城到庭執行職務。
中    華    民    國   100    年    9     月    6     日
                      交通法庭  法  官  陳淑勤
以上正本證明與原本無異。
如不服本判決應於收受本判決後10日內向本院提出上訴書狀，並
應敘述具體理由。如未敘述上訴理由者，應於上訴期間屆滿後20
日內向本院補提理由書狀（均須按他造當事人之人數附繕本）「
切勿逕送上級法院」。
                                書記官  謝竣閎
中    華    民    國   100    年    9     月    6     日
附錄本案論罪科刑法條全文：
刑法第284條：
因過失傷害人者，處6月以下有期徒刑、拘役或5百元以下罰金，
致重傷者，處1年以下有期徒刑、拘役或5百元以下罰金。
從事業務之人，因業務上之過失傷害人者，處1年以下有期徒刑
、拘役或1千元以下罰金，致重傷者，處3年以下有期徒刑、拘役
或2千元以下罰金。
附記事項：告訴人或被害人對於判決如有不服，請具備理由逕向
檢察官聲請檢察官提起上訴，其上訴期間之計算，係以檢察官收
受判決正本日期為準。